it: Materiale dello scafo del natante: Alluminio; Fibra di carbonio; Materiale composito; Vetroresina; Gonfiabile (Hypalon/CSM); Gonfiabile (PVC); Plastica/Polietilene; Acciaio; Legno; Altro
el: Υλικό κύτους σκάφους: Αλουμίνιο; Ανθρακόνημα; Σύνθετο υλικό; Fiberglass; Φουσκωτό (Hypalon/CSM); Φουσκωτό (PVC); Πλαστικό/Πολυαιθυλένιο; Χάλυβας; Ξύλο; Άλλο
sl-SI: Material trupa plovila: Aluminij; Ogljikova vlakna; Kompozit; Steklena vlakna; Napihljivo (hipalon/CSM); Napihljivo (PVC); Plastika/polietilen; Jeklo; Les; Drugo
bg-BG: Материал на корпуса на плавателния съд: Алуминий; Въглеродни влакна; Композитен материал; Фибростъкло; Надуваем (Хипалон/CSM); Надуваем (PVC); Пластмаса/полиетилен; Стомана; Дърво; Други
es: Material del casco de la embarcación: Aluminio; Fibra de carbono; Compuesto; Fibra de vidrio; Inflable (Hypalon/CSM); Inflable (PVC); Plástico/polietileno; Acero; Madera; Otro
ja: 水上バイク船体素材: アルミニウム; カーボンファイバー; 複合材; ファイバーグラス; インフレータブル (ハイパロン/CSM); インフレータブル (PVC); プラスチック/ポリエチレン; スチール; 木材; その他
vi: Vật liệu vỏ tàu thuyền: Nhôm; Sợi carbon; Composite; Sợi thủy tinh; Bơm hơi (Hypalon/CSM); Bơm hơi (PVC); Nhựa/Polyethylene; Thép; Gỗ; Khác
sk-SK: Materiál trupu plavidla: Hliník; Uhlíkové vlákno; Kompozit; Sklolaminát; Nafukovací (Hypalon/CSM); Nafukovací (PVC); Plast/polyetylén; Oceľ; Drevo; Iné
lt-LT: Vandens laivo korpuso medžiaga: Aliuminis; Anglies pluoštas; Kompozitas; Stiklo pluoštas; Pripučiamas („Hypalon“ / CSM); Pripučiamas (PVC); Plastikas / polietilenas; Plienas; Mediena; Kita
pt-PT: Material do casco da embarcação: Alumínio; Fibra de carbono; Compósito; Fibra de vidro; Insuflável (Hypalon/CSM); Insuflável (PVC); Plástico/polietileno; Aço; Madeira; Outro
fi: Vesikulkuneuvon rungon materiaali: Alumiini; Hiilikuitu; Komposiitti; Lasikuitu; Ilmatäytteinen (Hypalon/CSM); Ilmatäytteinen (PVC); Muovi/polyetyleeni; Teräs; Puu; Muu
fr: Matériau de la coque de l’embarcation: Aluminium; Fibre de carbone; Composite; Fibre de verre; Gonflable (Hypalon/CSM); Gonflable (PVC); Plastique/Polyéthylène; Acier; Bois; Autre
tr: Deniz aracı gövde malzemesi: Alüminyum; Karbon fiber; Kompozit; Fiberglas; Şişirilebilir (Hypalon/CSM); Şişirilebilir (PVC); Plastik/polietilen; Çelik; Ahşap; Diğer
ru: Материал корпуса водного транспорта: Алюминий; Углеволокно; Композит; Стекловолокно; Надувной (хайпалон/хлорсульфированный полиэтилен); Надувной (PVC); Пластик/полиэтилен; Сталь; Дерево; Другое
en: Watercraft hull material: Aluminum; Carbon fiber; Composite; Fiberglass; Inflatable (Hypalon/CSM); Inflatable (PVC); Plastic/Polyethylene; Steel; Wood; Other
nl: Watervaartuig romp materiaal: Aluminium; Koolstofvezel; Composiet; Glasvezel; Opblaasbaar (Hypalon/CSM); Opblaasbaar (pvc); Plastic/polyethyleen; Staal; Hout; Overige
th: วัสดุตัวเรือ: อะลูมิเนียม; คาร์บอนไฟเบอร์; คอมโพสิต; ไฟเบอร์กลาส; เป่าลม (ไฮพาลอน/CSM); เป่าลม (PVC); พลาสติก/โพลิเอทิลีน; เหล็กกล้า; ไม้; อื่นๆ
hu: Vízijármű-hajótest anyaga: Alumínium; Szénszál; Kompozit; Üvegszál; Felfújható (Hypalon/CSM); Felfújható (PVC); Műanyag/polietilén; Acél; Fa; Egyéb
da: Skrogmateriale for fartøj: Aluminium; Kulfiber; Komposit; Glasfiber; Oppustelig (Hypalon/CSM); Oppustelig (PVC); Plastik/polyethylen; Stål; Træ; Andet
nb: Båtens skrogmateriale: Aluminium; Karbonfiber; Kompositt; Glassfiber; Oppblåsbar (Hypalon/CSM); Oppblåsbar (PVC); Plast/polyetylen; Stål; Tre; Annet
ro-RO: Materialul carenei ambarcațiunii: Aluminiu; Fibră de carbon; Compozit; Fibră de sticlă; Gonflabil (Hypalon/CSM); Gonflabil (PVC); Plastic/Polietilenă; Oțel; Lemn; Altele
de: Rumpfmaterial des Wasserfahrzeugs: Aluminium; Kohlefaser; Verbundwerkstoff; Glasfaser; Aufblasbar (Hypalon/CSM); Aufblasbar (PVC); Kunststoff/Polyethylen; Stahl; Holz; Sonstige
sv: Material för vattenskoterskrov: Aluminium; Kolfiber; Komposit; Glasfiber; Uppblåsbart (Hypalon/CSM); Uppblåsbart (PVC); Plast/polyeten; Stål; Trä; Övrigt
pt-BR: Embarcação material do casco: Alumínio; Fibra de carbono; Compósito; Fibra de vidro; Inflável (Hypalon/CSM); Inflável (PVC); Plástico/polietileno; Aço; Madeira; Outros
pl: Materiał kadłuba jednostki pływającej: Aluminium; Włókno węglowe; Kompozyt; Włókno szklane; Pneumatyczny (hypalon/CSM); Pneumatyczny (PVC); Plastik/polietylen; Stal; Drewno; Inne
zh-TW: 船體材質: 鋁; 碳纖維; 複合材質; 玻璃纖維; 充氣式 (Hypalon/CSM); 充氣式 (PVC); 塑膠/聚乙烯; 鋼; 木材; 其他
cs: Materiál trupu plavidla: Hliník; Uhlíková vlákna; Kompozit; Sklolaminát; Nafukovací (Hypalon/CSM); Nafukovací (PVC); Plast/polyetylen; Ocel; Dřevo; Jiný
ko: 선박 선체 소재: 알루미늄; 탄소 섬유; 복합재; 유리 섬유; 공기 주입식(하이팔론/CSM); 공기 주입식(PVC); 플라스틱/폴리에틸렌; 강철; 목재; 기타
zh-CN: 船体材料: 铝; 碳纤维; 复合材料; 玻璃纤维; 充气（海帕伦/CSM）; 充气（PVC）; 塑料/聚乙烯; 钢; 木材; 其他
hr-HR: Materijal trupa plovila: Aluminij; Ugljična vlakna; Kompozit; Stakloplastika; Na napuhavanje (Hypalon/CSM); Na napuhavanje (PVC); Plastika / polietilen; Čelik; Drvo; Ostalo